【裁判字號】    95,聲,1133
【裁判日期】    950712
【裁判案由】    停止執行
【裁判全文】
臺灣高雄地方法院民事裁定              95年度聲字第1133號
聲  請  人  佑泰醫院即趙東興
相  對  人  紹善股份有限公司
法定代理人  甲○○
當事人間聲請停止執行事件，本院裁定如下：
    主    文
聲請人供擔保新臺幣壹拾伍萬肆仟柒佰捌拾貳元後，本院九十五
年度執字第一九七二○號執行事件，於民國九十五年四月十日，
就聲請人在合作金庫商業銀行憲德分行第000000000、
000000000、000000000號帳戶存款新台幣壹
佰零參萬壹仟捌佰捌拾貳元所為之扣押程序，於本院九十五年度
訴字二二三四號事件判決確定前，應暫予停止。
    理    由
一、按有回復原狀之聲請，或提起再審或異議之訴，或對於和解
    為繼續審判之請求，或提起宣告調解無效之訴，撤銷調解之
    訴，或對於許可強制執行之裁定提起抗告時，法院因必要情
    形或依聲請定相當並確實擔保，得為停止強制執行之裁定，
    強制執行法第18條第2 項定有明文。次按法院依強制執行法
    第18條第2 項定擔保金額，而為准許停止強制執行之裁定者
    ，該項擔保係備供債權人因停止執行所受損害之賠償，其數
    額應依標的物停止執行後，債權人未能即時受償或利用該標
    的所受之損害額，或因另供擔保強制執行所受之損害額定之
    ，非以標的物之價值或其債權額為依據（最高法院86年度台
    抗字第442 號裁判意旨參照）。
二、本件聲請人以其業向本院提起第三人異議之訴，即本院95年
    度訴字第2234號事件（下稱系爭訴訟事件）為由，聲請裁定
    停止本院95年度執字第19720 號事件，於民國95年4 月10日
    ，就聲請人在合作金庫商業銀行憲德分行第000000000 、00
    0000000 、000000000 帳戶號存款新台幣（下同）1,031,88
    2 元所為之扣押程序，及提出起訴狀影本1 份為證，業經本
    院調取該執行卷宗及檢閱系爭訴訟事件等卷宗無誤，認聲請
    人之聲請為有理由，應予准許。又前開債務人異議之訴事件
    之訴訟標的價額為新臺幣（下同）1,031,882 元，以系爭訴
    訟事件不得上訴至第三審，及本件爭點在於帳戶款項是否屬
    於聲請人所有，預估至本件訴訟確定約需時3 年；再依相對
    人如可即時為前開強制執行，得立即取得運用前述資金之利
    益，爰酌定其擔保金額分別為154,782 元【0000000 ×5%
    ×3 ＝154782】，並裁定如主文。
三、依強制執行法第18條第2 項，裁定如主文。
中    華    民    國    95    年    7     月    12    日
                  民事第一庭法  官  洪珮婷
以上正本證明與原本無異。
如對本裁定抗告須於裁定送達後10日內向本院提出抗告狀，並繳
納裁判費新台幣1,000元。
中    華    民    國    95    年    7     月    12    日
                            書記官  鍾淑美


司法院資訊處製作；財團法人民間司法改革基金會備份。
